臺灣板橋地方法院刑事判決　　　　　　　100年度訴字第824號
公　訴　人　臺灣板橋地方法院檢察署檢察官
被　　　告　胡宏寧
上列被告因妨害風化案件，經檢察官提起公訴（99年度偵字第
28712 號），本院判決如下：
    主  文                                              
胡宏寧意圖使女子與他人為猥褻之行為，而容留以營利，處有期
徒刑伍月，如易科罰金，以新臺幣壹仟元折算壹日。
    事  實
一、胡宏寧係設於臺北縣中和市（已改制為新北市中和區，以下
    以行為時之地名及機關名銜稱）中山路2 段83號3 樓「憶佳
    人咖啡座」之現場負責人，竟於民國99年10月20日22時許，
    基於意圖使女子與他人為猥褻之行為而媒介、容留以營利之
    犯意，以消費每節60分鐘，新臺幣（下同）1,700 元為代價
    ，由店內服務小姐取得1,000 元，並由憶佳人咖啡座從中抽
    取700 元以營利之方式，媒介並容留店內成年女子蔡寶方與
    來店之男客陳祥溢在上址咖啡座所設之包廂房間內，由蔡寶
    方以讓男客陳祥溢撫摸胸部、下體，並以手部摩擦男客之生
    殖器直到射精為止（俗稱「半套」）之猥褻行為。嗣於同日
    23時5 分許，陳祥溢消費時間結束前，尚未支付上揭性交易
    之1,700 元之代價，即為警在上址當場查獲。
二、案經臺北縣政府警察局中和第一分局報告臺灣板橋地方法院
    檢察署檢察官偵查起訴。
    理  由                                              
一、按被告以外之人（含證人、鑑定人、告訴人、被害人、共同
    被告等）於審判外之陳述雖不符刑事訴訟法第159 條之1 至
    之4 等4 條之規定，而經當事人於審判程序同意作為證據，
    法院審酌該言詞陳述或書面陳述作成時之情況，認為適當者
    ，得為證據。而未於言詞辯論終結前聲明異議者，視為有前
    項之同意，刑事訴訟法第159 條之5 第1 項、第2 項分別定
    有明文。其立法意旨在於傳聞證據未經當事人之反對詰問予
    以核實，原則上先予排除，惟若當事人已放棄反對詰問權，
    於審判程序中表明同意該等傳聞證據可作為證據；或基於尊
    重當事人對傳聞證據之處分權，及證據資料愈豐富，愈有助
    於真實發見之理念，且強化言詞辯論主義，使訴訟程序得以
    順暢進行，上開傳聞證據亦均具有證據能力。本案被告胡宏
    寧及檢察官於言詞辯論終結前，均未就本院所認定犯罪事實
    而經調查採用之證據主張有刑事訴訟法第159 條第1 項不得
    為證據之情形，本院復審酌各該證據作成時並無違法及證明
    力明顯過低之瑕疵等情況，認為適當，並與本案犯罪事實具
    有關連性，是本案所認定犯罪事實所採用之證據均有證據能
    力，合先敘明。
二、訊據被告胡宏寧固坦承其在上揭「憶佳人咖啡座」擔任客服
    人員，於櫃台負責接待進門之客人之事實，惟矢口否認有何
    意圖使成年女子與他人為猥褻行為而媒介、容留以營利之犯
    行，辯稱：伊並不是現場負責人，伊是受僱剛來這家店工作
    一個多星期，店裡服務的內容是由小姐陪客人泡茶聊天為客
    人作精神與心靈的昇華，收費是每60分鐘1,700 元，小姐拿
    1,000 元，店拿700 元，伊並沒有從中抽佣，伊確實是有跟
    被查獲的男客陳祥溢說這裡就像是酒店一樣，但是每個包廂
    內都張貼有禁止為色情服務的告示，而且伊也沒有收到男客
    陳祥溢所交付的1,700 元，所以伊懷疑該男客陳祥溢是與警
    察串通好故意要誣指伊要來作業績的云云（見99年度偵字第
    28712 號卷第5 至6 、28頁、本院卷第29頁背面）。惟查：
  (一)被告係為上揭「憶佳人咖啡座」之現場櫃台人員，該咖啡廳
    之服務小姐係以每小時1,700 元之價格與不特定男客在包廂
    坐檯聊天，由服務小姐收取費用後，繳交予被告700 元作為
    公司抽取之清潔費，餘則歸給小姐所有，嗣於99年10月20日
    23時5 分許，經臺北縣政府警察局中和第一分局黃世昌等警
    員至該店執行臨檢勤務時，該店服務小姐蔡寶方正在店內包
    廂接待男客陳祥溢之事實，業據被告於警詢、偵查及本院審
    理中供承不諱，核與證人即男客陳祥溢、店內服務小姐蔡寶
    方於警、偵訊時證述情節及證人黃世昌警員於本院審理時證
    述關於查獲經過之情節大致相符，並有現場照片、臺北縣政
    府經濟發展局99年8 月11日北經登字第0993112911號函附商
    業登記抄本、新北市政府警察局中和第一分局100 年1 月10
    日新北警中一刑字第1000000795號函附臨檢紀錄表9 份在卷
    可憑，是上開情事堪認屬實。
  (二)證人陳祥溢於警、偵訊始終證稱：伊因為朋友介紹「憶佳人
    」這間店的小姐很不錯，配合度很高，人漂亮，伊進去時被
    告倒茶給伊喝，伊問被告如何消費，被告說1,700 元，並要
    伊到後面去選小姐，伊選了一位叫「千慧」的小姐後，由小
    姐帶伊到樓上包廂，先聊天後，伊有問說有沒有做全套S 的
    性交易，小姐說有，價格是2,000 元，直接在包廂做，伊就
    說下次再做S ，然後伊就問是否可以摸胸部，對方同意後，
    伊就摸她胸部及下體，她的上衣有掀開、內衣也有解開，她
    就要伊脫褲子，她就親伊的胸部，並幫伊打手槍（即握住伊
    的性器官上下套弄），直到射精為止，小姐再用濕紙巾、衛
    生紙幫伊擦拭，後來她說她要拿去廁所丟掉，警察查獲時，
    因伊尚未消費滿1 小時，所以尚未將1,700 元付給被告等語
    明確（見同上偵卷第9 、10、48、49頁），而檢察官訊問證
    人陳祥溢如何為被告所接待時，經其證稱：被告沒有說「猥
    褻」，但是他有說怎麼玩都沒有關係，伊就想說那是摸摸茶
    ，可以親、摸胸部、下體等情節詳實在卷（見同上偵卷第49
    頁）。被告雖於檢察官偵訊及本院審理時辯稱：證人陳祥溢
    顯然就是警察串通好要設局作業績云云，然證人陳祥溢於偵
    訊時，業已證述：伊不認識被告、警察及小姐，對於此事感
    覺很倒楣，要做證人、要被罰錢、還要作筆錄等語（見同上
    偵卷第49頁）及本院審理時證述：伊在警察局作的筆錄內容
    都是照自己的意思回答，沒有人指使伊這樣回答或是去咖啡
    座作性交易，警察局的警察伊都不認識，伊在包廂為性交易
    之後，小姐出去沒多久，警察就進來臨檢，來不及買單就被
    查獲了，伊被罰了1,000 元，伊是因為朋友介紹過這間店，
    自己亂逛才去的等語明確（見本院卷第69頁背面、第70頁）
    ，核與證人即查獲員警黃世昌於本院審理時證稱：查獲的場
    所是本分局列管的場所，所以伊等才會去臨檢，伊和分局的
    其他警員都不認識查獲的男客陳祥溢，該男客製作的筆錄都
    是他自己自願講的等情節均相一致（見本院卷第67頁、第67
    頁背面），而上揭「憶啡佳人咖啡座」確實為臺北警察局中
    和第一分局定點稽查臨檢之處所，亦有臨檢紀錄表9 份及臺
    灣板橋地方法院檢察署99年度偵字第20546 號、98年度偵字
    第34181 號、96年度偵字第19051 號、94年度偵字第12188
    號聲請簡易判決處刑書及併案意旨書在卷可稽（見同上偵卷
    第98至107 頁、90至96頁）。參以證人陳祥溢與被告並無怨
    隙，又係聽聞朋友介紹而偶然至上開咖啡座消費之客人一節
    ，苟無其情，證人當無必要甘冒偽證訴追之風險捏造證詞，
    且其本身亦受社會秩序維護法裁罰，更何況其所證述之內容
    在社會評價上亦屬不名譽之事，尤無誣陷被告之動機，是證
    人陳祥溢上開證述，應認與事實相符，堪以採信，再衡諸被
    告於本院準備程序中亦自承：伊只有跟陳祥溢說這裡就像酒
    店一樣等語（見本院卷第29頁背面），堪認被告確於接待時
    有為媒介、容留女子與男客為猥褻之行為之情，灼然甚明。
    是被告所辯：係警察為作業績而串通證人陳祥溢設局云云，
    尚非有據，不足採信。
  (三)證人蔡寶方固於警、偵訊中否認有與陳祥溢進行猥褻行為云
    云，惟證人陳祥溢、蔡寶方二人於前揭時、地為猥褻行為之
    情，業據證人陳祥溢於警、偵訊時證述綦詳，已如前述，而
    參以證人蔡寶方於警詢、偵訊中證稱：被告係現場負責人，
    包廂費用是1 節1 小時1,700 元，1,000 元是自己所有，
    700 元繳給被告當作是公司清潔費等語明確（見同上偵卷第
    7 、8 、50頁），而上揭咖啡座係一般茶藝飲料之餐飲服務
    業，該咖啡廳須負擔各項水電、店租開銷與進貨成本，而服
    務小姐僅擔任女侍陪客聊天，所分取之利潤卻高於咖啡座可
    獲得之清潔費甚多，顯與常情有違；又依該店消費聊天、喝
    茶1 小時即要價高達1,700 元，亦遠逾一般之消費水準，依
    一般社會經驗當可認該價錢實包含色情交易之代價。此外，
    再衡諸警察入內臨檢當時一樓通往樓上包廂通道門為上鎖狀
    態，被告係經警要求後始從口袋拿出鎖匙開啟該門等情，此
    有被告於99年10月21日第二次警詢筆錄在卷可稽，而倘係一
    般正常經營之餐飲服務業，豈有可能尚將通往樓上包廂之通
    道上鎖，依上開查獲當時情狀，顯係為迴避或拖延遭警發覺
    、查緝之情甚明，益徵上開服務小姐蔡寶方與男客陳祥溢在
    包廂內從事猥褻之性交易，確為被告所知悉，上開包廂乃被
    告所提供用以容留男女為猥褻之場所至明。而被告係在一樓
    接待及過濾客人，亦據被告於審理時供明在卷（見本院卷第
    73頁），而被告又持有通往樓上包廂通道之鑰匙，足見其為
    現場之負責人之情，應當無疑。苟被告確有嚴禁色情之舉，
    服務小姐豈敢故違規範，明目張膽在店內從事猥褻行為，而
    不被被告察覺？是以，縱如被告所辯店內貼有禁止色情告示
    ，亦徒具形式，無從作為被告脫免刑責之藉口。證人蔡寶方
    因從事性交易，本身亦有違反社會秩序維護法之可能，其考
    量自身利害，所為迴護附合被告之證述，自不能據為被告有
    利之認定。
  (四)綜上所述，本件事證已臻明確，被告意圖使女子與他人為猥
    褻之行為而媒介、容留以營利之犯行，應堪認定。
  (五)至被告雖聲請調取男客陳祥溢之通聯紀錄及傳喚查獲員警轄
    區之檢察長到庭作證，以資證明證人陳祥溢係警員所串謀之
    證人及警察係有意包庇鄰近從事色情之業者等情，惟被告所
    指之上開情節，業經本院調查各項證據後認定應屬無據，已
    如前所述，而此與本案犯行之待證事實亦無重要關係，且就
    待證事實已臻明瞭而無再調查之必要，被告上開聲請應予駁
    回，併此敘明。
三、核被告胡宏寧所為，係犯刑法第231 條第1 項前段之意圖使
    女子與他人為猥褻之行為，而容留以營利罪。被告居間介紹
    蔡寶芳與陳祥溢為猥褻之行為，復進而提供上揭咖啡座之包
    廂容留其等進行猥褻行為，被告媒介於前，容留在後，其媒
    介之低度行為應為容留之高度行為所吸收，不另論罪（最高
    法院94年度台上字第6002號判決要旨參照）。至被告固辯稱
    其係受他人僱用而領取薪資之服務員，並非實際負責人云云
    ，惟被告確為現場負責人，並收取服務小姐每小時所獲得之
    報酬700 元作為咖啡座之清潔費等情，已據證人蔡寶方證述
    明確，業如前所述，然本件並未查獲出資經營或被告所稱之
    雇主，而依卷內事證，尚不足認定僱用被告或出資開設上揭
    憶佳人咖啡座之人對於被告有圖利容留、媒介猥褻行為有所
    認識，或有行為分擔，是被告自難與其所稱之雇主或上揭咖
    啡座之出資者論以共同正犯，併予敘明。爰審酌被告之素行
    、智識程度、犯罪目的、手段、所生危害及犯後否認犯行，
    未見悔意，惟其所得利益非鉅等一切情狀，量處如主文所示
    之刑，並諭知易科罰金之折算標準。
據上論斷，應依刑事訴訟法第299 條第1 項前段，刑法第231 條
第1 項前段、第41條第1 項前段，刑法施行法第1 條之1 ，判決
如主文。
本案經檢察官洪國朝到庭執行職務。
中    華    民    國   100    年    10    月    18    日
                  刑事第十九庭  審判長法  官  楊志雄
                                      法  官  劉景宜
                                      法  官  陳海寧

以上正本證明與原本無異。
如不服本判決，應於判決送達後10日內敘明上訴理由，向本院提
出上訴狀 (應附繕本) ，上訴於臺灣高等法院。其未敘述上訴理
由者，應於上訴期間屆滿後20日內向本院補提理由書「切勿逕送
上級法院」。
                                      書記官  馮得弟
中    華    民    國   100    年    10    月    21    日
附錄本案論罪科刑法條全文：
刑法第231條（圖利使人為性交或猥褻罪）
意圖使男女與他人為性交或猥褻之行為，而引誘、容留或媒介以
營利者，處 5 年以下有期徒刑，得併科 10 萬元以下罰金。以
詐術犯之者，亦同。
公務員包庇他人犯前項之罪者，依前項之規定加重其刑至二分之